# 研发支出科目核算问题

提问人：steven2816 时间：2015-09-23 16:31:59
资产负债表中的“研发支出”科目核算的是什么，是应计入资本化未完工的研发项目支出吗，但是准则中对资本化要求较高，如果对研发支出一般按费用化处理，该科目期末是否可保留余额呢？清教陈版主，非常感谢。

回答人：chenyiwei
“研发支出”科目下设“资本化支出”和“费用化支出”两个明细科目。对“费用化支出”科目的余额。期末需结转到管理费用，不得保留余额。对资本化支出，在研发完成实现预定目标之前可以在“研发支出”科目核算及列报，但应按照《讲解 2010 》P129的要求，每个期末无论是否有减值迹象，均需进行减值测试。达到可供使用状态后，资本化支出余额应转入“无形资产”科目并开始计提摊销。